臺灣桃園地方法院刑事判決　　　　　　　100年度訴字第165號
公　訴　人　臺灣桃園地方法院檢察署檢察官
被　　　告　鄭東烽
上列被告因妨害風化案件，經檢察官聲請以簡易判決處刑（99年
度偵字第8413號、第9588號），本院認不宜以簡易判決處刑（99
年度桃簡字第2107號），改依通常程序審理，判決如下：本院判
決如下：
    主      文
鄭東烽共同意圖使女子與他人為猥褻之行為，而容留以營利，處
有期徒刑捌月，扣案之潤滑油壹瓶沒收。又共同意圖使女子與他
人為猥褻之行為，而容留以營利，處有期徒刑捌月，扣案之潤滑
油壹瓶沒收。應執行有期徒壹年貳月，扣案之潤滑油貳瓶均沒收
。
    事      實
一、鄭東烽前於民國95年間因侵占案件，經臺灣臺北地方法院以
    97年度簡字376 號判決有期徒刑8 月，減為有期徒刑4 月確
    定；復於95年間因妨害風化案件，經本院以96年度訴字第14
    69號判決判處有期徒刑1 年，減為有期徒刑6 月確定；又於
    97年間因妨害風化案件，經本院以97年度訴字第2320號判決
    有期徒刑7 月、7 月，應執行有期徒刑1 年，上訴後，嗣經
    臺灣高等法院以98年度上訴字第504 號、最高法院判決以99
    年度台上字第6257號判決駁回上訴確定，上開4 罪嗣經本院
    以99年度聲字第4575號裁定合併定其應執行有期徒刑1 年9
    月確定（尚未執行完畢），竟仍不知悔改，復自99年3 月1
    日起，在王俊能（業經本院以99年度桃簡字第2107號判決在
    案）所經營設址於桃園縣龜山鄉○○路○段509 號之「新天
    地養生會館」擔任現場負責人，分別為下列犯行：
（一）鄭東烽與王俊能共同基於意圖使已滿18歲之女子與他人為
      猥褻行為，而媒介、容留以營利之犯意聯絡，於99年3 月
      9 日下午1 時35分許，在上址，由鄭東烽帶領男客詹子郎
      至上址編號5 號無門、無法上鎖，僅以布簾遮蓋可見包廂
      內情形，可供不特定人進出之包廂內，媒介陳曼寧（原名
      陳秋簪）前來服務，容留陳曼寧在該包廂內從事俗稱「半
      套」之性服務（即撫摸生殖器直至男客射精之猥褻行為）
      以營利，消費方式為2 小時新臺幣（下同）1, 200元（小
      姐與店家對半拆帳），陳曼寧即在上開包廂內，向詹子郎
      收取從事「半套」性服務費用1200元後，隨即主動褪去詹
      子郎內褲並以潤滑油塗抹詹子郎之生殖器後撫弄之，從事
      俗稱「半套」性服務之猥褻行為1 次，嗣為員警臨檢時當
      場查獲，並扣得王俊能所有供媒介容留女子與他人為猥褻
      行為所用之潤滑油1 瓶、與本案無關之遙控器（燈光用）
      1 只及帳單1 張，始悉上情。
（二）鄭東烽與王俊能共同基於意圖使已滿18歲之女子與他人為
      猥褻行為，而媒介、容留以營利之犯意聯絡，於99年3 月
      24日下午3 時30分許，在同址，由鄭東烽帶領男客江道仁
      至上址編號6 號無門、無法上鎖，僅以布簾遮蓋可見包廂
      內情形，可供不特定人進出之包廂內，媒介陳曼寧前來服
      務，容留陳曼寧在該包廂內從事俗稱「半套」之性服務（
      即撫摸生殖器直至男客射精之猥褻行為）以營利，消費方
      式為2 小時新臺幣（下同）1, 200元（小姐與店家對半拆
      帳），陳曼寧即在上開包廂內，主動詢問江道仁是否欲從
      事「半套」性服務，江道仁應允後另給與陳曼寧小費1000
      元後，陳曼寧隨即褪去江道仁內褲並以潤滑油塗抹江道仁
      之生殖器後撫弄直至射精，事俗稱「半套」性服務之猥褻
      行為1 次，嗣為員警臨檢時當場查獲，並扣得王俊能所有
      供媒介容留女子與他人為猥褻行為所用之潤滑油1 瓶，始
      悉上情。
二、案經桃園縣政府警察局龜山分局報請臺灣桃園地方法院檢察
    署檢察官偵查後聲請簡易判決處刑。
    理      由 
壹、程序部分：
一、按檢察官聲請以簡易判決處刑之案件，經法院認為有刑事訴
    訟法第451 條之1 第4 項但書之情形者，應適用通常程序審
    判之，刑事訴訟法第452 條定有明文。查本案檢察官原認被
    告鄭東烽涉有刑法第231 條第1 項圖利容留猥褻罪嫌（聲請
    簡易判決書原載被告係涉犯刑法第231 條第1 項前段之圖利
    媒介性交罪嫌，嗣於本院審理時經公訴人當庭更正為圖利容
    留猥褻罪），聲請簡易判決處刑，本經本院簡易庭以99年度
    桃簡字第2107號，以簡易程序審理，惟本院認本件不適於以
    簡易判決處刑，爰適用通常程序審理，合先敘明。
二、按被告以外之人於審判外之言詞或書面陳述，除法律有規定
    者外，不得作為證據，刑事訴訟法第159 條第1 項定有明文
    ；復按被告以外之人於偵查中向檢察官所為之陳述，除顯有
    不可信之情況者外，得為證據，同法第159 條之1 第2 項亦
    有規定；另按被告以外之人於審判外之陳述，雖不符前4 條
    之規定，而經當事人於審判程序同意作為證據，法院審酌該
    言詞陳述或書面陳述作成時之情況，認為適當者，亦得為證
    據；當事人、代理人或辯護人於法院調查證據時，知有第15
    9 條第1 項不得為證據之情形，而未於言詞辯論終結前聲明
    異議者，視為有前項之同意；同法第159條之5規定甚明。本
    件檢察官、被告對於本判決所引用之下列供述證據，均未於
    本院言詞辯論終結前爭執其證據能力，茲審酌該等書面陳述
    作成時之情況，並無不宜作為證據之情事，且本院認為以之
    作為本件論罪之證據，均與待證事實具有關聯性，作為本案
    之證據亦屬適當，是依上開規定，自得為證據。
貳、實體部分：
一、被告鄭東烽固於警詢及偵查中坦承其為「新天地養生會館」
    之現場負責人，惟均矢口否認前揭犯行，辯稱：店內有明文
    規定不得從事「半套」或「全套」性服務，若有則屬服務生
    個人行為，有跟小姐簽約說不可以做「半套」或「全套」性
    服務云云，復於本院審理時辯稱：伊只是擔任清潔和幫忙顧
    櫃臺而已，客人消費金額有時是拿給小姐，有時拿給伊，至
    於如何分帳要問王俊能，伊沒有注意小姐在做什麼，伊有向
    客人說店裡只有純按摩，也沒有介紹安排小姐云云。惟查：
（一）被告鄭東烽於前揭時間先後2 次分別引領證人詹子郎、江
      道仁進入共犯王俊能所經營之「新天地養生會館」包廂內
      ，並向證人詹子郎、江道仁介紹消費方式，證人陳曼寧即
      分別於前揭時間在上開僅以布簾遮蓋可見內部情形之包廂
      內，向證人詹子郎收取從事「半套」性服務費用及證人江
      道仁另給與之小費後，隨即主動以潤滑油塗抹證人詹子郎
      及江道仁之生殖器後撫弄之或撫弄直至射精，各從事俗稱
      「半套」性服務之猥褻行為1 次等情，業據證人詹子郎及
      江道仁於偵查中證述綦詳，復有桃園縣政府警察局龜山分
      局龜山派出所實施臨檢紀錄表2 份、現場照片共10張、桃
      園縣政府警察局龜山分局扣押筆錄暨扣押物品目錄表2 份
      在卷可稽，及扣案潤滑油2 瓶足憑，是上述事實堪認屬實
      。證人陳曼寧雖否認有從事「半套」性交易，指稱其僅有
      從事按摩云云，惟觀諸卷附99年3 月24日員警所拍攝之現
      場照片，證人陳曼寧全身未著任何衣物，僅圍著一條粉紅
      色浴巾，與男客即證人江道仁單獨同處於包廂內，此舉顯
      然有異於一般正常按摩服務，是證人陳曼寧上開所云顯無
      足取。再被告雖於本院審理中辯稱：伊僅是擔任清潔和幫
      忙顧櫃臺而已，沒有介紹安排小姐云云，惟證人詹子郎、
      江道仁於前揭時地前往上開「新天地養生會館」消費時，
      均由被告負責接洽、介紹消費方式、帶領上開證人進入包
      廂及聯繫小姐等工作，業據證人詹子郎、江道仁於偵查中
      結證在卷，且被告亦於本院審理中坦承其工作內容除打掃
      外，亦包括看顧櫃臺及收費事宜，參以被告且自承其月薪
      約2 萬6000至7000元，是若真如被告所辯其僅負責擦玻璃
      、打掃工作，沒有介紹安排小姐云云，則衡諸現今經濟市
      場及該地一般社會收入水平，以其單純擔任清潔工作之職
      務，又豈可能月入2 萬6000至7000元，是被告上開辯解，
      顯屬臨訟卸責之詞，不足採信，被告顯屬「新天地養生會
      館」之現場負責人無訛。況證人詹子郎、江道仁均僅為恰
      巧在場之客人，與被告素無恩怨，且上開證人皆已於偵查
      中具結在案，2 人實無干冒偽證罪風險而設詞構陷被告入
      罪之可能。
（二）再依卷附之現場照片觀之，員警查獲證人陳曼寧之包廂僅
      以木板隔間，無門、亦無法上鎖，僅以布簾遮蓋，且從外
      部可見包廂內情形，任何人亦可自由進出包廂，顯然極易
      聽聞及發現包廂內之情形，此情亦為被告及證人陳曼寧、
      證人即共犯王俊能所供承在卷，衡情證人陳曼寧在隱密性
      不佳之包廂內，若非獲得被告及共犯王俊能同意，豈敢在
      店家具有管領力之包廂內，有恃無恐地主動與證人詹子郎
      、江道仁從事「半套」之猥褻行為，而不擔憂遭店家發現
      指責甚至開除之可能。而上開場所常有暗藏色情行為之情
      ，茍被告確有禁止店內小姐不得與客人為性交易服務，必
      會對店內小姐與客人間之互動詳加注意，並關注包廂內所
      發生之情形，以免店內小姐私下與客人為性交易服務以致
      惹禍上身、牽累至己，豈有任憑小姐與客人進入包廂後，
      完全不加聞問之理？再參諸被告既曾於95、96年間在桃園
      縣龜山鄉○○路○ 段47號經營「花緣小吃店」，亦因涉有
      意圖使女子與他人為猥褻行為容留以營利犯行先後遭查獲
      2 次，並均遭本院判刑嗣經確定，其於前案中辯稱店內禁
      止小姐從事猥褻行為、不知小姐在包廂內行為等情節亦與
      本件辯詞大致相同，惟若身為現場負責人之被告確有禁止
      店內小姐與客人為猥褻或性交易服務，則於前案遭查獲後
      ，更當小心防範，豈有容任證人陳曼寧於本案第1 次遭查
      獲後數十日內即又再從事猥褻行為，仍未加注意之理？是
      被告上開所辯，本均與事理有違，自難逕採；至共犯王俊
      能雖提出陳曼寧之員工切結書，然細酌其內容，何以僅針
      對「半套、全套等違法行為」？無非欲蓋彌彰，顯係為日
      後脫免罪責所預立，被告與共犯王俊能既能管控店內小姐
      ，已如前所述，則上開切結書實不足作為有利被告之認定
      。
（三）是被告上開所辯，均屬事後卸責之詞，不足採信。從而，
      本案事證明確，被告犯行應堪認定，應予依法論科。
二、按容留，係提供女子與人為猥褻、性交易場所之行為而言，
    倘並有引誘、媒介行為，仍不失為容留行為之性質，因而引
    誘、媒介、容留之犯行性質上為吸收犯，在法律上評價為實
    質上一罪，是被告意圖營利引誘、媒介之低度行為，應為意
    圖營利容留之高度行為所吸收，不另論罪（94年度台上字第
    6002號判決意旨可資參照）。是核被告鄭東烽所為，均係犯
    刑法第231 條第1 項前段之意圖使女子與他人為猥褻之行為
    ，而容留以營利罪。被告與共犯王俊能分別擔任現場負責人
    及負責人職務，就上開犯行均有犯意聯絡及行為分擔，均應
    論以共同正犯。又被告意圖使女子與他人為猥褻之行為，雖
    先後有媒介、容留以營利之行為，惟各該行為間有時間先後
    之階段關係，其媒介之前階段行為應為容留之後階段行為所
    吸收，均不另論罪。又按「行為經警查獲時，其反社會性已
    具體表露，行為人已有受非難之認識，其包括一罪之犯行至
    此終止，如經司法機關為相關之處置（如具保、責付等）後
    ，猶再犯罪，則主觀上顯係另行起意，客觀上其受一次評價
    之事由亦已消滅，自不得再以一罪論」（最高法院97年度台
    上字第4332號、第4333號、第4337號、第4506號、第4801號
    判決意旨可資參照）。是被告於99年3 月9 日及同年3 月24
    日，先後2 次分別為警察查獲涉犯上開犯行，其所犯上開2
    罪間，犯意個別，行為互異，應予分論併罰（原聲請簡易判
    決處刑書犯罪事實欄一、(一)文義係描述其他業經本院以99年
    度桃簡字第2107號判決在案之被告犯行，(二)、(三)始論及被告
    鄭東烽所涉犯行，業經公訴人於本院審理中當庭闡述原處刑
    書意旨在案）。
三、爰審酌被告為圖營利，竟媒介、容留成年女子為猥褻行為，
    破壞善良風俗，敗壞社會風氣，所為誠屬不該，且被告犯後
    猶否認犯行，狡詞卸責，未見悔意，並考量被告前已2 次因
    妨害風化犯行經本院判處徒刑確定，竟又重為相同犯行，顯
    無悔改之意，及斟酌其素行、犯罪情節、手段、動機等一切
    情狀，分別量處如主文所示之刑，並定應執行之刑，以示懲
    儆。末按刑法第38條第3 項係規定「犯罪行為人」所有供犯
    罪所用之物，得宣告沒收，而共同正犯於意思聯絡範圍內，
    組成一共犯團體，團體中之任何成員均為「犯罪行為人」，
    供犯罪所用之物，只要屬於「犯罪行為人」所有，均得宣告
    沒收（參照最高法院92年度台上字第787 號判決意旨及94年
    2 月2 日刑法第38條第2 項、第3 項修正理由參照），此即
    刑法學理上「共犯連帶沒收」理論，準此，數人共同犯罪之
    情形時，就因犯罪依法沒收之物，不論究係為共犯何人所有
    ，就各共犯之判決均應宣告沒收之從刑至明。是扣案之潤滑
    油2 瓶，均為共犯王俊能所有供本件犯罪所用之物，業據證
    人陳曼寧於警詢時證述在卷，應依刑法第38條第1 項第2 款
    之規定，均予宣告沒收；至扣案之遙控器（燈光用）1 只及
    帳單1 張，雖均為共犯王俊能所有，惟遙控器乃控制走道之
    燈光所用、帳單亦僅記載編號與進場時間，核其性質與媒介
    、容留性交易犯罪無直接必要之關連，亦查無其他證據足資
    證明上開物品係供本件被告或共犯王俊能犯罪所用之物，爰
    均不予以宣告沒收，併此敘明。
據上論斷，應依刑事訴訟法第452 條、第299 條第1 項前段，刑
法第28條、第231 條第1 項前段、第51條第5 款、第38條第1 項
第2 款，刑法施行法第1 條之1 第1 項、第2 項但書，判決如主
文。
本案經檢察官呂如琦到庭執行職務。
中    華    民    國   100    年    4     月    21    日
                  刑事第二庭  審判長法  官  徐培元

                                    法  官  丁俞尹

                                    法  官  陳秋君
以上正本證明與原本無異。
如不服本判決應於收受判決後10日內向本院提出上訴書狀，並應
敘述具體理由。其未敘述上訴理由者，應於上訴期間屆滿後20日
內向本院補提理由書( 均須按他造當事人之人數附繕本) 「切勿
逕送上級法院」。 

                                    書記官  陳雅婷
中    華    民    國   100    年    4     月    21    日
附錄本案論罪科刑法條全文：
中華民國刑法第231條
（圖利使人為性交或猥褻罪）
意圖使男女與他人為性交或猥褻之行為，而引誘、容留或媒介以
營利者，處 5 年以下有期徒刑，得併科 10 萬元以下罰金。以
詐術犯之者，亦同。
公務員包庇他人犯前項之罪者，依前項之規定加重其刑至二分之
一。